【裁判字號】    97,上訴,4987
【裁判日期】    971210
【裁判案由】    毒品危害防制條例
【裁判全文】
臺灣高等法院刑事判決                97年度上訴字第4987號
上  訴  人
即  被  告  甲○○
                    （另案在臺灣臺北監獄台北分監執行）
上列上訴人因毒品危害防制條例案件，不服臺灣板橋地方法院九
十七年度訴字第三二九八號，中華民國九十七年九月四日第一審
判決（起訴案號：臺灣板橋地方法院檢察署九十七年度毒偵字第
二六六七號），提起上訴，本院判決如下：
    主  文
原判決撤銷。
本件免訴。
    理  由
一、公訴意旨略以：被告甲○○曾因施用第一、二級毒品海洛因
    、安非他命案件，經本院判決判處應執行有期徒刑一年二月
    確定，並於民國九十五年四月八日因縮刑期滿而執行完畢。
    詎猶不知悔改，又基於施用海洛因之犯意，於九十六年十一
    月十三日為警採集尿液時起回溯二十六小時內之某時，在不
    詳處所，以注射針筒注射海洛因之施用方式，施用海洛因一
    次，又基於施用甲基安非他命之犯意，於九十六年十一月十
    三日為警採集尿液時起回溯九十六小時內之某時，在不詳處
    所，以將甲基安非他命置入玻璃球內，以火燒烤使甲基安非
    他命產生煙霧再以鼻子吸食方式，施用甲基安非他命一次。
    嗣於九十六年十一月十三日下午五時許，在臺北縣三重市○
    ○○路與崇安街口，因形跡可疑而遭警方臨檢盤查當場查獲
    ，扣得甲○○所有之海洛因一小包（毛重零點三五公克、淨
    重零點零四公克），並採集其尿液送驗後，因而查獲等情。
    因認被告涉犯施用第一、二級毒品罪嫌。
二、按案件曾經判決確定者，應諭知免訴之判決，刑事訴訟法第
    三百零二條第一款定有明文，此為訴訟法上之一事不再理原
    則，同一事實已經判決確定者，就確定判決所認定事實之全
    部，均應為判決確定效力所及，如再行起訴，即應諭知免訴
    判決，以免違反一事不再理原則。
三、經查：本件檢察官所起訴之上開事實，與九十七年度毒偵字
    第一八三七號起訴書記載之犯罪事實，除其施用海洛因、安
    非他命之回溯時間，究為為警查獲之二十六小時或九十六小
    時之某時，互為倒置外，餘均相同，且兩案件所引為之證據
    ，俱屬九十六年十一月十三日被查獲時所製作之警詢筆錄、
    當日查扣之毒品海洛因一小包（毛重零點三五公克、淨重零
    點零四公克）及台灣檢驗科技股份有限公司九十六年十二月
    四日之濫用藥物尿液檢驗報告，此有上揭起訴書可稽。是此
    兩案之基本事實均係以被告於九十六年十一月十三日下午五
    時許，在臺北縣三重市○○○路與崇安街口被警查獲之事證
    為論敘，應屬同一案件無訛。而先行起訴繫屬之前揭九十七
    年度毒偵字第一八三七號案件，業經原審法院另案即九十七
    年度訴字第一六二七號，於九十七年八月二十九日判處有期
    徒刑十月、六月，應執行有期徒刑一年二月。被告於上訴本
    院（案號：九十七年度上訴字第五一四九號）後，已於九十
    七年十一月十九日經撤回上訴而確定，此據本院調取該案卷
    核閱屬實。本件同一事實既經判決確定，揆之上開說明，自
    應諭知免訴之判決。原審不察，遽為有罪之判決，即有違誤
    。上訴意旨執以指摘原判決不當，為有理由，應予撤銷改判
    ，另為免訴之諭知。
據上論斷，應依刑事訴訟法第三百六十九條第一項前段、第三百
六十四條、第第三百零二條第二款，判決如主文。
本案經檢察官到庭執行職務。
中    華    民    國    97    年    12    月    10    日
            刑事第十九庭  審判長法  官  黃金富
                                法  官  魏新國
                                法  官  吳  燦
以上正本證明與原本無異。
如不服本判決，應於收受送達後10日內向本院提出上訴書狀，其
未敘述上訴之理由者並得於提起上訴後10日內向本院補提理由書
（均須按他造當事人之人數附繕本）「切勿逕送上級法院」。
                                書記官  陳靜姿
中    華    民    國    97    年    12    月    10    日


司法院資訊處製作；財團法人民間司法改革基金會備份。
